【裁判字號】    97,上易,577
【裁判日期】    970729
【裁判案由】    竊盜
【裁判全文】
臺灣高等法院高雄分院刑事判決         97年度上易字第577號
上  訴  人
即  被  告  甲○○
                    現於臺灣屏東監獄竹田分監另案執行中
上  訴  人
即  被  告  乙○○
                    現於臺灣屏東監獄竹田分監另案執行中
上列上訴人因被告竊盜案件，不服臺灣屏東地方法院97年度易字
第76號中華民國97年4 月24日第一審判決（起訴案號：臺灣屏東
地方法院檢察署97年度偵字第288 號），提起上訴，本院判決如
下：
     主  文
上訴駁回。
     事  實
一、甲○○前於民國（下同）91年間因犯竊盜罪，經台灣屏東地
    方法院以91年度潮簡字第512 號判處有期徒刑3 月確定，於
    92年4 月7 日入監執行，92年7 月7 日期滿出監執行完畢；
    於93年間因施用第一級及第二級毒品，經同院以93年度訴字
    第269 號依序判處有期徒刑10月、6 月，應執行有期徒刑1
    年2 月確定；於93年間犯竊盜罪，經同院以93年度易字第59
    7 號判處有期徒刑2 年；於93年間因幫助詐欺罪經同院以95
    年度易字第640 號判處有期徒刑6 月確定，經同院以96年度
    聲字第249 號裁定應執行刑為有期徒刑2 年4 月，嗣因幫助
    詐欺罪部分符合減刑條件，經同院以96年度聲減字第1691號
    裁定減為有期徒刑3 月後，與上開竊盜罪部分合併應執行有
    期徒刑2 年2 月，接續執行後，於96年9 月21日縮刑假釋出
    監；乙○○前於93年間因犯竊盜罪，經本院以93年度上訴字
    第932 號判決科處有期徒刑1 年6 月確定，於94年6 月13日
    入監執行；於93年間犯偽造文書等2 罪，經台灣屏東地方法
    院以93年度訴字第303 號判處有期徒刑4 月、3 月確定；於
    93年間犯贓物罪，經同院以93年度易字第597 號判處有期徒
    刑4 月確定，經台灣屏東地法院以95年度聲字第533 號裁定
    應執行有期徒刑9 月，並與上開所處有期徒刑1 年6 月部分
    接續執行，於96年4 月17日因假釋出監，於96年7 月12日期
    滿未經撤銷假釋而執行完畢。
二、詎甲○○、乙○○經前開有期徒刑執行完畢後5 年內，甲○
    ○併仍在假釋中，竟仍不知悔改，復共同基於意圖為自己不
    法所有之竊盜犯意聯絡，於97年1 月10日下午1 時50分許，
    分乘機車各1 輛前往屏東縣新園鄉○○村○○路七龍宮後方
    漁塭工寮旁，合力以徒手拖行之方式，將周萬參所有並置於
    該處之變電箱1 具移往約20公尺外路旁，受灌木雜草掩蔽之
    乾涸水溝內藏放而竊取之，嗣2 人得手後，旋即由甲○○返
    家取來其所有之梅花扳手、老虎鉗各1 把，與乙○○合力破
    壞變壓器而拆取其內所配電線之際，為據報趕來之警員當場
    查獲，扣得上開梅花扳手、老虎鉗各1 把。
三、案經屏東縣東港分局報告臺灣屏東地方法院檢察署檢察官偵
    查起訴。
    理  由
一、訊據上訴人即被告甲○○、乙○○於本院審理時，對渠等如
    事實欄所示竊盜犯行均供認不諱，並經證人周萬參於警詢及
    本院審理中證述明確，復有扣案梅花扳手、老虎鉗各1 把、
    贓物認領保管單、現場照片5 幀在卷可稽，被告2 人自白核
    與事實相符。被告甲○○、乙○○與被害人周萬參既無交情
    、仇隙，竊取上開變壓器復為一般具有市場交易價值之物，
    得手後果為取得其內電線供變賣而拆解之，渠等有為自己不
    法所有之主觀意圖亦堪認定。被告2 人等犯罪事證明確，犯
    行堪以認定。又本件因被告等認罪，經本院裁定適用簡式審
    判程序，依刑事訴訟法第159 條第2 項規定之規定，傳聞證
    據亦得援為認定犯罪事實之證據，附此敘明。
二、核被告甲○○、乙○○所為，係犯刑法第320 條第1 項普通
    竊盜罪。渠等2 人就上開竊盜犯行有共同犯意聯絡及行為分
    擔，均為共同正犯。被告甲○○前因竊盜罪，經台灣屏東地
    方法院以91年度潮簡字第512 號判處有期徒刑3 月確定，於
    92年4 月7 日入監執行，92年7 月7 日期滿出監執行完畢；
    被告乙○○則曾因竊盜罪，經本院以93年度上訴字第932 號
    判處有期徒刑1 年6 月確定；因偽造文書等2 罪，經台灣屏
    東地方法院以93年度訴字第303 號判處有期徒刑4 月、3 月
    確定；於93年間犯贓物罪，經同院以93年度易字第597 號判
    處有期徒刑4 月確定，經台灣屏東地法院以95年度聲字第53
    3 號裁定應執行有期徒刑9 月，並與上開所處有期徒刑1 年
    6 月部分接續執行後，於96年4 月17日因假釋出監，於96年
    7 月12日期滿未經撤銷假釋而執行完畢之事實，有渠等2 人
    臺灣高等法院被告前案紀錄表、臺灣屏東地方法院檢察署刑
    案資料查註紀錄表及各該判決書各1 份在卷可按，均係受徒
    刑之執行完畢，5 年以內因故意而再犯本件有期徒刑以上之
    罪，應依刑法第47條第1 項有關累犯之規定，加重其刑。
三、原審認被告甲○○、乙○○所犯竊盜罪之事證明確，因而適
    用刑法第320 條第1 項、第47條第1 項、刑法施行法第1 條
    之1 之規定，審酌被告甲○○、乙○○之年齡、品行、智識
    能力、犯罪動機、犯罪手段、所得財物之價值、對於法益所
    生侵害之程度。被告甲○○為67年2 月6 日出生、受有國中
    畢業教育程度、從事水泥工為業之人；被告乙○○為67年1
    月2 日出生、受有國中畢業教育程度、從事漁業之人，有各
    人警詢年籍等資料在卷可稽，均正值華年，竟不思進取，前
    各有多次犯罪經法院判刑確定並執行完畢之紀錄，除前開構
    成累犯要件部分，已如前述，不再重複評價者外，被告甲○
    ○另有：(一)85年間因違反麻醉藥品管理條例案件，經原審法
    院以85年度潮簡字第176 號判處有期徒刑2 月確定，於85年
    9 月23日因易科罰金執行完畢。(二)85年度再犯違反麻醉藥品
    管理條例案件，經原審法院以85年度訴字第597 號判處有期
    徒刑3 月確定，於86年8 月18日因易科罰金執行完畢；被告
    乙○○則有：(一)於85年間因違反麻醉藥品管理條例、違反槍
    砲彈藥刀械管制條例案件，依序經原審法院以85年度易字第
    1047號判處有期徒刑4 月、2 月，應執行有期徒刑5 月確定
    ，於85年8 月30日入監執行，86年1 月30日期滿出監執行完
    畢。(二)於86年間因違反麻醉藥品管理條例案件2 罪，經原審
    法院以86年度訴字第56 8號判處有期徒刑7 月、5 年4 月，
    應執行有期徒刑5 年8 月確定，於86年11月19日入監執行。
    (三)於86年間另犯竊盜罪，經本院以86年度上易字第2143號（
    原審法院86年度易字第1113號）判處有期徒刑3 月確定，與
    上開(二)部分所示之刑接續執行，於89年7 月5 日縮刑假釋出
    監，於92年6 月17日期滿未經撤銷假釋而執行完畢等前科累
    累外，被告甲○○於前開構成累犯要件案件執行完畢後，復
    另犯(一)於93年間因施用第一級、第二級毒品而違反毒品危害
    防制條例，經原審法院以93年度訴字第269 號依序判處有期
    徒刑10月、6 月，應執行有期徒刑1 年2 月確定。(二)於93年
    間犯竊盜罪，經原審法院以93年度易字第597 號判處有期徒
    刑2 年；於93年間因幫助詐欺罪經原審法院以95年度易字第
    640 號判處有期徒刑6 月確定，經原審法院以96年度聲字第
    249 號裁定應執行有期徒刑2 年4 月，嗣因幫助詐欺罪部分
    符合減刑條件，經原審法院以96年度聲減字第1691 號 裁定
    減為有期徒刑3 月後，與上開竊盜罪部分合併應執行有期徒
    刑2 年2 月。(三)上開(一)、(二)部分接續執行，於96年9 月21日
    因縮刑假釋出監，97年1 月25日期滿前，即再為本件犯行期
    間，有渠等2 人臺灣高等法院被告前案紀錄表及臺灣屏東地
    方法院檢察署刑案資料查註紀錄表各1 份在卷可按，素行不
    良，並考量2 人為不勞而獲即竊取他人財產之動機，以徒手
    拖行至附近隱蔽處藏置拆解之竊盜手段，為掠取區區電線而
    竊取他人供農業使用之變壓器並予拆解，造成法益受侵害之
    程度，及渠2 人犯罪經查獲後之態度等一切情狀，就被告甲
    ○○部分量處有期徒刑1 年4 月；就被告乙○○部分量處有
    期徒刑1 年2 月；另敘明扣案梅花扳手、老虎鉗各1 把為被
    告甲○○所有，業據2 人供承在卷，依渠犯罪計劃情節，雖
    非供渠等犯竊盜罪構成要件行為使用之工具，惟為犯竊盜罪
    後為拆解犯罪所得即變壓器以處分贓物而使用之工具，因處
    分贓物而破壞變壓器而使之喪失功能之行為，於刑法上雖屬
    「不罰後行為」，即基於避免重複評價原則，認為其行為人
    之惡性及犯罪所生侵害已為竊盜犯行所吸收，而不另於所犯
    竊盜罪外再予處罰，然終無解其行為已該當毀損罪犯罪構成
    要件之本質，是其用以為該行為之上開工具，自應認為刑法
    第38條第1 項第2 款所規定供犯罪所用之物，而併予宣告沒
    收。經核原判決認事用法，並無不合，量刑亦屬允當。被告
    等2 人上訴意旨以檢察官僅求刑8 月，原審分別量處有期徒
    刑1 年4 月及1 年2 月顯屬太重云云，指摘原判決不當，為
    無理由，應予駁回。
四、據上論斷，應依刑事訴訟法第368條，判決如主文。
本案經檢察官陳國全到庭執行職務。
中    華    民    國    97    年    7     月    29    日
                  刑事第七庭    審判長法  官  莊飛宗
                                      法  官  邱明弘
                                      法  官  李嘉興
以上正本證明與原本無異。
不得上訴。
中    華    民    國    97    年    7     月    29    日
                                      書記官  郭榮芳
附錄本判決論罪科刑法條：
刑法第320 條
意圖為自己或第三人不法之所有，而竊取他人之動產者，為竊盜
罪，處五年以下有期徒刑、拘役或五百元以下罰金。
意圖為自己或第三人不法之利益，而竊佔他人之不動產者，依前
項之規定處斷。
前二項之未遂犯罰之。


司法院資訊處製作；財團法人民間司法改革基金會備份。
